【裁判字號】    95,上訴,109
【裁判日期】    950309
【裁判案由】    違反槍砲彈藥刀械管制條例
【裁判全文】
臺灣高等法院臺中分院刑事判決         95年度上訴字第109號
上  訴  人
即  被  告  丙○○
                      3弄17.
指定辯護人  本院公設辯護人  甲○○
上列上訴人即被告因違反槍砲彈藥刀械管制條例案件，不服臺灣
臺中地方法院94年度訴字第2574號，中華民國94年10月18日第一
審判決（起訴案號：臺灣臺中地方法院檢察署94年度偵字第1116
6號），提起上訴，本院判決如下：
    主  文
上訴駁回。
    事  實
一、丙○○曾因賭博罪，經臺灣臺中地方法院判處有期徒刑 3月
    確定，並於民國88年10月26日易科罰金執行完畢。其明知槍
    砲、彈藥非經中央主管機關許可，不得寄藏或持有，竟仍於
    84年間（起訴書誤載為85或86年間），在其原位於臺中市○
    ○區○○路34之2號之住處內，因友人李蒼賢 （業已死亡，
    經檢察官另為不起訴處分確定）即將入獄服刑 （於84年3月
    14日開始執行），受李蒼賢之託，為李蒼賢寄藏均具有殺傷
    力之菲律賓ARMSCORE廠製造之口徑0.38吋制式轉輪手槍 1枝
    （槍枝管制編號0000000000） 、口徑0.38吋制式子彈6顆，
    並將之藏放於其上址住處內。至 85年10月8日，李蒼賢假釋
    出監，惟未久即因施用毒品過量死亡，丙○○未及將上開槍
    、彈返還予李蒼賢，竟自該時起，易寄藏為持有之意思，繼
    續持有上開槍、彈，並隨其住處遷徙而更易槍、彈藏放之處
    所。迄94年5月28日凌晨4時許，丙○○之弟蔡炫耀在臺中市
    西屯區○○路（起訴書誤載為西屯路）2段8號之「金錢豹KT
    V市政店」105號包廂內酒後鬧事，經蔡炫耀之友人以電話通
    知丙○○，丙○○於接獲電話後，因預慮有遭 KTV店內之圍
    事為難而無法順利帶回蔡炫耀之可能，乃攜帶上開槍、彈前
    往上址之「金錢豹KTV市政店」105號包廂內。嗣其抵達現場
    後，因蔡炫耀不肯聽其勸告返家，雙方發生口角，丙○○一
    時氣憤，竟持前開制式轉輪手槍朝天花板射擊子彈 1發以洩
    憤後離去。嗣於 94年7月5日晚上8時10分許，為警持臺灣臺
    中地方法院檢察署檢察官核發之拘票，在臺中市○○區○○
    路2段惠北巷13弄口， 將其拘提到案，並在其所騎駛車牌號
    碼 BQY-323號機車坐墊下方之置物廂內，扣得前開均具有殺
    傷力之菲律賓ARMSCORE廠製造之口徑0.38吋制式轉輪手槍 1
    枝（槍枝管制編號0000000000號）、口徑0.38吋制式子彈 5
    顆 （經於送鑑過程中試射2顆，僅餘具有完整性能與結構之
    子彈3顆）。
二、案經臺中市警察局移送臺灣臺中地方法院檢察署檢察官偵查
    起訴。
    理  由
一、上開犯罪事實，業據上訴人即被告丙○○坦承不諱，核與卷
    附臺中市警察局少年警察隊搜索扣押筆錄、扣押物品目錄表
    各1份、查獲現場與扣案物品相片5張（附於臺中市警察局刑
    案偵查卷內）及被告槍擊後，現場包廂內遺留之彈孔痕跡相
    片6張 （附於他字卷內）所示情形相符；此外，復有上開轉
    輪手槍1枝、子彈5顆扣案可證。而扣案之轉輪手槍 1枝、子
    彈5顆經送請內政部警政署刑事警察局鑑定後，結果認：「
    送鑑制式轉輪手槍1枝（槍枝管制編號0000000000號） ，認
    係菲律賓ARMSCORE廠製造之口徑0.38吋制式轉輪手槍，機械
    性能良好，可擊發口徑0.38吋制式子彈，認具殺傷力」、「
    送鑑制式點38子彈5顆，認均係口徑0.38吋制式子彈（試射2
    顆），認均具殺傷力」等情，亦有內政部警政署刑事警察局
    94年7月15日刑鑑字第0940105567號槍彈鑑定書及所附相片5
    張附卷可稽（附於偵查卷第19頁以下），是核被告之自白與
    事實相符，尚堪採為證據。本件事證明確，被告犯行堪以認
    定。
二、按違反槍砲彈藥刀械管制條例之持有行為，其持有之繼續，
    為行為之繼續，最高法院 88年度第8次刑事庭會議作有決議
    可資參照。被告丙○○於行為之初，雖係出於為李蒼賢寄藏
    槍、彈之故意而持有槍、彈，惟於李蒼賢死亡後，仍未放棄
    持有，甚至於 94年5月28日凌晨時，攜帶上開槍、彈前往「
    金錢豹KTV市政店」 105號包廂內，並有射擊子彈1發之行為
    ，自顯其於李蒼賢死亡後，更易寄藏之故意為自行持有之犯
    意，是核被告丙○○所為，係犯違反槍砲彈藥刀械管制條例
    第7條第4項之未經許可持有手槍罪，及同條例第12條第4 項
    之未經許可持有子彈罪。其以一持有行為，同時觸犯上開構
    成要件不同之二罪，為想像競合犯，應從一重之違反槍砲彈
    藥刀械管制條例第7條第4項之未經許可持有手槍罪處斷。公
    訴意旨雖認被告係自85或86年間開始，有為李蒼賢寄藏槍、
    彈之行為；惟核被告於警詢中，即已陳明其係自83或84年間
    開始，為李蒼賢寄藏槍、彈（見被告之警詢筆錄），且李蒼
    賢確係於84年3月14日入獄服刑，至85年10月8日假釋出獄，
    有臺灣高等法院在監在押全國紀錄表在卷可稽，依時間推移
    與記憶清晰與否之關聯，當以被告於警詢中之供述較為可採
    ；惟被告此部分未經起訴之犯行部分，既與業經起訴之部分
    ，具有繼續犯之實質上一罪關係，原為起訴效力所及，本於
    審判不可分之原則，本院自得併予審理。查被告曾因犯賭博
    罪，經臺灣臺中地方法院判處有期徒刑3月確定，並於88年1
    0月26 日易科罰金執行完畢，有臺灣高等法院被告前案紀錄
    表在卷可按，其所為持有槍、彈之行為，係繼續跨越至受上
    開有期徒刑之執行完畢後 5年內，係屬累犯，應依法加重其
    刑，被告質疑其遭查獲時，已逾上開徒刑執行完畢後 5年之
    期間，應非屬累犯，顯係誤解其所為乃繼續犯之本質。原審
    法院因認被告罪證明確，適用槍砲彈藥刀械管制條例第7 條
    第4項、第12條第4項，刑法第11條前段、第55條、第47條、
    第42條第3項、第38條第1項第1 款之規定。審酌被告之素行
    、持有槍、彈之性質、數量與時間長短，其持有槍、彈後，
    雖未用以從事犯罪，然其僅因與胞弟蔡炫耀於 KTV包廂內發
    生口角，即率爾於包廂內開槍以洩憤，所為已對社會安全及
    公共秩序產生極大危害，惟其犯後已能坦承犯行、接受審判
    之態度尚屬良好等一切情狀，從輕量處有期徒刑5年6月，併
    科罰金新臺幣20萬元，並諭知罰金如易服勞役之折算標準。
    且以扣案均具有殺傷力之菲律賓ARMSCORE廠製造之口徑0.38
    吋制式轉輪手槍1枝（槍枝管制編號0000000000）、口徑0.3
    8吋制式子彈3顆，均屬違禁物，應依刑法第38條第1項第1款
    之規定宣告沒收，另明雖有扣案惟於鑑定過程中已經試射
    之口徑0.38吋制式子彈 2顆，因已失其完整之子彈性能與結
    構，無從復認具有殺傷力，應認已非屬違禁物而不予宣告沒
    收。核其認事用法，均無違誤，量刑亦屬妥適，應予維持。
    被告上訴意旨質疑原審法院適用累犯予以論科，而執以指摘
    原判決不當，並無理由，有如前述，自應予駁回。
據上論斷，應依刑事訴訟法第368條，判決如主文。
本案經檢察官乙○○到庭執行職務。
中    華    民    國    95    年    3     月    9     日
              刑事第六庭  審判長法  官  李  文  雄
                                法  官  黃  永  祥
                                法  官  邱  顯  祥
上列正本證明與原本無異。
如不服本判決應於收受送達後十日內向本院提出上訴書狀，其未
敘述上訴之理由者並得於提起上訴後十日內向本院補提理由書（
均須按他造當事人之人數附繕本）。
                                書記官  陳  桂  芬
中    華    民    國    95    年    3     月    10    日
                                                      Ｒ


司法院資訊處製作；財團法人民間司法改革基金會備份。
